最高法院刑事判決　　　　　　　　　　　　　　　　　九十三年度台非字第七二號
　　上　訴　人　最高法院檢察署檢察總長
　　被　　　告　甲○○
右上訴人因被告竊盜案件，對於台灣基隆地方法院中華民國九十二年八月二十九日第
一審確定判決（九十二年度訴字第三五九號，起訴案號：台灣基隆地方法院檢察署九
十二年度偵字第二二０六號），認為違法，提起非常上訴，本院判決如左：
    主  文
原判決撤銷。
甲○○連續攜帶兇器竊盜，處有期徒刑參月，如易科罰金，以參佰元折算壹日。扣案
之鐮刀壹把沒收。
    理  由
非常上訴理由稱：「一、按判決不適用法則或適用不當者，為違背法令，刑事訴訟法
第三百七十八條定有明文。又累犯之成立要件依刑法第四十七條規定，必須受有期徒
刑之執行完畢，五年以內再犯有期徒刑以上之刑之罪者，始足當之。查甲○○前因違
反麻醉藥品管理條例案件，經台灣台南地方法院判處有期徒刑六月確定，復因違反麻
醉藥品管理條例及肅清煙毒條例案件，經台灣台南地方法院分別判處有期徒刑十月及
三年四月確定，該二罪定應執行刑為三年十一月，所犯三罪接續執行，於民國八十四
年五月十八日假釋出監，八十七年二月十六日假釋期滿未撤銷而執行完畢；又因竊盜
案件，經台灣台南地方法院以九十一年度訴字第三七六號判處有期徒刑七月確定（其
刑期自九十二年七月一日起算至九十三年一月三十日止，現仍執行中）。詎仍不知悔
改，復於九十二年五月下旬某日，及同年六月二十日，再犯本案竊盜罪，經查本案發
生時距上開違反麻醉藥品管理條例及肅清煙毒條例案件，假釋期滿之日，即八十七年
二月十六日，已逾五年以上；原判決於九十二年八月二十九日宣示時，前案竊盜罪尚
未執行完畢，均與首開累犯之要件不合，詎原判決不察，竟依累犯之規定論處，顯有
適用法則不當之違法。二、案經判決確定，且對被告不利，應依刑事訴訟法第四百四
十一條、第四百四十三條提起非常上訴，以資救濟。」等語。
本院按判決適用法則不當者，為違背法令，刑事訴訟法第三百七十八條定有明文。又
受有期徒刑之執行完畢，或受無期徒刑或有期徒刑一部之執行而赦免後，五年以內再
犯有期徒刑以上之罪者，始為累犯，刑法第四十七條亦定有明文；而事實審法院對於
被告是否為累犯，應否適用刑法第四十七條規定加重其刑，係屬法院認定事實與適用
法律之基礎事項，客觀上有調查之必要，自應依職權加以調查，若非累犯，而事實審
未詳加調查，致判決誤依累犯規定論處，其判決當然為違背法令。本件依原審確認之
事實，被告甲○○前因違反麻醉藥品管理條例案件，經台灣台南地方法院判處有期徒
刑六月確定，復因違反麻醉藥品管理條例及肅清煙毒條例案件，經台灣台南地方法院
分別判處有期徒刑十月及三年四月確定，該二罪並定應執行刑為三年十一月，所犯三
罪接續執行，於八十四年五月十八日假釋出監，八十七年二月十六日假釋期滿未撤銷
而執行完畢，有台灣高等法院被告全國前案紀錄表附卷可參。則被告基於意圖為自己
不法所有之概括犯意，於九十二年五月下旬某日，及於九十二年六月二十日下午七時
三十五分許，先後二次攜帶兇器竊盜之犯行，其犯罪之時間距前案有期徒刑之執行完
畢日期，已逾五年，自不能以累犯論處。其另犯之竊盜罪所處有期徒刑七月，又未執
行完畢，亦無從論以累犯。原判決疏未注意，逕以累犯論處，並依刑法第四十七條規
定加重其刑，而處以有期徒刑四月，如易科罰金，以三百元折算一日（扣案之鐮刀一
把沒收）。自有判決適用法則不當之違法，案經確定，且於被告不利，非常上訴意旨
執以指摘，洵有理由，應將原判決撤銷，另行判決如主文第二項所示，以資糾正。
據上論結，應依刑事訴訟法第四百四十七條第一項第一款，刑法第五十六條、第三百
二十一條第一項第三款、第四十一條第一項前段、第三十八條第一項第二款，罰金罰
鍰提高標準條例第二條，判決如主文。
中　　　華　　　民　　　國　　九十三　　年　　　三　　　月　　　四　　　日
                              最高法院刑事第三庭
                                  審判長法官  董　明　霈
                                        法官  林　茂　雄
                                        法官  張　祺　祥
                                        法官  陳　世　淙
                                        法官  洪　佳　濱
      右正本證明與原本無異
                                              書  記  官
中　　　華　　　民　　　國　　九十三　　年　　　三　　　月　　 十一 　　日
                                                                        Ｑ
